臺灣屏東地方法院刑事判決　　　　　　　 96年度易字第179號
公　訴　人　臺灣屏東地方法院檢察署檢察官
被　　　告　丁○○
　　　　　　甲○○
　　　　　　　　　　（現於臺灣屏東看守所羈押中）
上列被告因竊盜案件，經檢察官提起公訴（96年度偵字第1406號
、第1096號），被告於準備程序中就被訴事實為有罪之陳述，經
本院合議庭裁定改以簡式審判程序審理，判決如下：
    主  文
丁○○共同攜帶兇器竊盜，累犯，處有期徒刑拾月，扣案鐵鎚、
鑿子各壹把均沒收。
甲○○竊盜未遂，累犯，處有期徒刑伍月；又共同攜帶兇器竊盜
，累犯，處有期徒刑拾月，扣案鐵鎚、鑿子各壹把均沒收。應執
行有期徒刑壹年貳月，扣案鐵鎚、鑿子各壹把均沒收。
    犯  罪  事  實
一、甲○○意圖為自己不法之所有，於民國96年2 月7 日10時許
    ，在屏東縣枋寮鄉○○村○○路82號前，見乙○○所有、車
    牌號碼QD-3676 號自用小貨車停放該址門前，車內置放1條
    電纜線，且車門未上鎖，即打開車門發動該自小貨車引擎，
    著手竊取該自小貨車及車內電纜線，惟因該自小貨車裝有暗
    鎖無法順利啟動引擎，乙○○亦查覺有異而出門查看，甲○○即棄車逃逸而未遂。嗣經乙○○報警處理並隨後追捕，於
    同日10時40分許，在枋寮鄉太源農場香蕉園內為警查獲。
二、甲○○、丁○○共同基於意圖為自己不法所有之犯意聯絡，
    於民國96年2 月25日17時許，由丁○○騎乘車號CQ2-257 號
    重型機車搭載甲○○，共同攜帶丁○○所有、客觀上足對人
    之生命、身體、安全構成威脅具有危險性，可作為兇器使用
    之鐵鎚、鑿子各1 把，前往國防部位於屏東縣潮州鎮○○里
    ○段63地號、現由陸軍機械步兵第298 旅管理之忠誠營區，
    由丁○○持鐵鎚及鑿子拆卸營區內營舍之鋁製門框及窗框，
    甲○○則將卸下之鋁製門框及窗框收集整理並放置於前開機
    車腳踏板上，共計竊得鋁製門框（每條1.7 公尺）20條、鋁
    製窗框（每條0.8 公尺）7 條。得手後，丁○○即騎乘前開
    機車搭載甲○○，一同將竊得之鋁製門框及窗框搬運離去，
    嗣於同日18時30分許行經潮州鎮○○里○○路段時，為警發
    現形跡可疑而攔查查獲，並扣得上開竊得之鋁製門框20條、
    鋁製窗框7 條（均經陸軍機械步兵第298 旅輔導長丙○○具
    狀領回），及鐵鎚、鑿子各1 把。
三、案經東縣警察局枋寮分局、潮州分局報告臺灣屏東地方法院
    檢察署檢察官偵查起訴。
    理  由
一、前揭犯罪事實欄一部分之犯罪事實，業據被告甲○○坦承不
    諱，核與證人即被害人乙○○證述發現被告甲○○行竊之經
    過大致相符，並有查獲警員勤務報告1 份、前開小貨車照片
    3 幀在卷可稽；又前揭犯罪事實欄二部分之犯罪事實，亦據
    被告甲○○、丁○○坦承不諱，與證人丙○○證述營區鋁製
    門框及窗框遭竊等情互核大致相符，且有贓物認領保管單1
    紙、扣押筆錄暨扣押物品目錄表1 份、現場照片8 幀附卷為
    憑，及扣案鐵鎚、鑿子各1 把可佐，足認被告2 人自白均與
    事實相符，堪可採信。本件事證明確，被告2 人犯行均堪認
    定。
二、按刑法第321 條第1 項第3 款之攜帶兇器竊盜罪，係以行為
    人攜帶兇器竊盜為其加重條件，此所謂兇器，其種類並無限
    制，凡客觀上足對人之生命、身體、安全構成威脅，具有危
    險性之兇器均屬之，且祇須行竊時攜帶此種具有危險性之兇
    器為已足，並不以攜帶之初有行兇之意圖為必要，最高法院
    79年台上字第5253號著有判例可資參照。查本件扣案鐵鎚、
    鑿子各1 把均為質地堅硬之金屬器具，係足以殺傷人生命、
    身體之器械，顯均為具有危險性之兇器，是被告甲○○與丁○○共同攜帶鐵鎚、鑿子竊盜，雖僅係將該鐵鎚、鑿子作為
    行竊之工具，自始並無用以行兇之意圖，仍應該當攜帶兇器
    竊盜罪。是核被告甲○○犯罪事實欄一部分所為，係犯刑法
    第320 條第3 項、第1 項之竊盜未遂罪；其已著手於犯罪行
    為之實施而不遂，為未遂犯，應依刑法第25條第2 項規定減
    輕其刑。又被告甲○○、丁○○犯罪事實欄二部分所為，則
    均係犯刑法第321 條第1 項第3 款之攜帶兇器竊盜罪；被告
    甲○○與丁○○就此部分犯行，有行為分擔及犯意聯絡，均
    為共同正犯。被告甲○○所犯前開2 次竊盜犯行，乃獨立之
    2 行為，應予分論併罰。被告甲○○前於92年間因竊盜案件
    ，經本院以93年度簡上字第1 號判決判處有期徒刑6 月確定
    ，而於93年12月7 日執行完畢；又於93年間因竊盜案件，經
    臺灣高雄地方法院以93年度易字第1061號判決判處有期徒刑
    10 月 ，並經駁回上訴確定，而於95年10月29日縮刑期滿執
    行完畢，有臺灣高等法院被告前案紀錄表1 份為憑，其於上
    開有期徒刑執行完畢後，5 年以內故意再犯本件有期徒刑以
    上之2 罪，均為累犯，應分別依刑法第47條規定加重其刑，
    就其所涉竊盜未遂犯行部分，並依法先加重後減輕之。另被
    告潘智盛前於93年間因違反毒品危害防制條例及竊盜案件，
    分別經本院以93年度訴字第500 號判決判處有期徒刑1 年10
    月，及以93年度簡字第1062號判決判處有期徒刑3 月確定，
    嗣經本院裁定定其應執行之刑為有期徒刑2 年確定，而於95
    年3 月3 日因縮短刑期假釋出獄，並於95年9 月23日縮刑期
    滿未經撤銷假釋，所餘刑期以已執行完畢論，亦有臺灣高等
    法院被告前案紀錄表1 份為憑，其於有期徒刑執行完畢後，
    5 年以內故意再犯本件有期徒刑以上之罪，為累犯，應依刑
    法第47條規定加重其刑。爰審酌被告2 人均素行不佳，被告
    甲○○並已有多次竊盜前科，竟不思正當工作賺取財物，因
    一己貪念任意竊取他人之物，造成他人財產損失，分別衡渠
    2 人犯罪之動機、方法、犯案情節、所生損害及犯後態度等
    一切情狀，分別量處如主文所示之刑，就被告甲○○部分並
    定其應執行之刑；又檢察官雖就被告丁○○求處有期徒刑1
    年，惟本院斟酌被告丁○○所竊之物價值不高，暨上開說明
    之量刑理由，認該求刑稍嫌過重，附予敘明。至犯罪事實二
    部分扣案之鐵鎚、鑿子各1 把，均為被告丁○○所有，供其
    與被告甲○○共同竊盜所用之物，業據被告2 人供承在卷，
    均應依刑法第38條第1 項第2 款之規定宣告沒收之。
據上論斷，應依刑事訴訟法第299 條第1 項前段、第273 條之1
第1 項，刑法第28條、第320 條第1 項、第3 項、第321 條第1
項第3 款、第47條、第25條、第51條第5 款、第38條第1 項第2
款，判決如主文。
本案經檢察官陳川傑到庭執行職務。
中　　華　　民　　國　　96　　年　　3 　　月　　30　　日
                  刑事第五庭    法  官  李宜娟
以上正本證明與原本無異。
如不服本判決應於收受本判決送達後10日內向本院提出上訴書狀
。
中　　華　　民　　國　　96　　年　　4 　　月　　2 　　日
                                書記官  孫秀桃
附錄本案論罪科刑法條
刑法第320條：
意圖為自己或第三人不法之所有，而竊取他人之動產者，為竊盜
罪，處5 年以下有期徒刑、拘役或5 百元以下罰金。
意圖為自己或第三人不法之利益，而竊佔他人之不動產者，依前
項之規定處斷。
前2 項之未遂犯罰之。
刑法第321條：
犯竊盜罪而有左列情形之一者，處6 月以上5 年以下有期徒刑：
一  於夜間侵入住宅或有人居住之建築物、船艦或隱匿其內而犯之
    者。
二  毀越門扇、牆垣或其他安全設備而犯之者。
三  攜帶兇器而犯之者。
四  結夥三人以上而犯之者。
五  乘火災、水災或其他災害之際而犯之者。
六  在車站或埠頭而犯之者。
前項之未遂犯罰之。
